en: Pad mounting or holding style: Arm-mounted; Free-standing; Handheld; Hanging; Headband-mounted; Wall-mounted; Wrist-strapped; Other
da: Montering eller fastholdelse af puden: Monteret på armen; Fritstående; Håndholdt; Hængende; Monteret på pandebånd; Vægmonteret; Fastgjort til håndled; Andet
hr-HR: Stil montaže ili držanja jastučića: Montirano na ruku; Samostojeće; Ručno; Viseće; Montirano na traku za glavu; Montirano na zid; Vezano oko zapešća; Ostalo
ro-RO: Stilul de montare sau fixare al pad-ului: Montat pe braț; Independent; Portabil; Suspendat; Montat pe bentiță; Montat pe perete; Cu curea de încheietură; Altele
nb: Putemontering eller holdestil: Armmontert; Frittstående; Håndholdt; Hengende; Pannebåndmontert; Veggmontert; Med håndleddsstropp; Annet
es: Tipo de montaje o sujeción de la almohadilla: Montado en el brazo; Independiente; De mano; Colgante; Montado en la diadema; Montado en la pared; Sujeto a la muñeca; Otro
vi: Kiểu gắn hoặc giữ tấm đệm: Gắn vào cánh tay; Đứng tự do; Cầm tay; Treo; Gắn vào băng đô; Gắn tường; Buộc vào cổ tay; Khác
bg-BG: Стил на закрепване или фиксиране на подложките: За монтиране на ръката; Свободностоящи; За държане в ръка; Висящи; За монтиране на лента за глава; За монтиране на стена; С каишка за китка; Друго
zh-TW: 護墊安裝或固定方式: 臂戴式; 獨立式; 手持式; 懸掛式; 頭戴式; 壁掛式; 腕帶式; 其他
lt-LT: Apsaugos tvirtinimo arba laikymo būdas: Tvirtinamas ant rankos; Laisvai pastatomas; Laikomas rankoje; Pakabinamas; Tvirtinamas ant galvajuostės; Tvirtinamas prie sienos; Segamas ant riešo; Kita
de: Montage- oder Halteart des Polsters: Am Arm befestigt; Freistehend; Handgeführt; Hängend; Am Stirnband befestigt; An der Wand befestigt; Am Handgelenk befestigt; Sonstige
ko: 패드 장착 또는 고정 방식: 팔 장착형; 스탠드형; 핸드헬드; 걸이형; 헤드밴드 장착형; 벽걸이형; 손목 스트랩형; 기타
ja: パッドの取り付けまたは保持スタイル: アームマウント; 自立式; ハンドヘルド; 吊り下げ; ヘッドバンドマウント; 壁掛け式; リストストラップ; その他
th: รูปแบบการติดตั้งหรือยึดแผ่นรอง: ติดแขน; ตั้งพื้นอิสระ; ถือด้วยมือ; แขวน; ติดสายคาดศีรษะ; ติดผนัง; รัดข้อมือ; อื่นๆ
pl: Styl mocowania lub utrzymywania ochraniacza: Na ramię; Wolnostojący; Ręczny; Wiszący; Montowany na opasce; Montowany na ścianie; Na nadgarstek; Inne
zh-CN: 打击垫安装或固定方式: 臂戴式; 独立式; 手持式; 悬挂式; 头带式; 壁挂式; 腕带式; 其他
ru: Способ крепления или фиксации защиты: Крепление на руку; Отдельно стоящие; Ручные; Подвесные; Крепление на оголовье; Настенные; Крепление на запястье; Другое
nl: Pad montage- of draagstijl: Armgemonteerd; Vrijstaand; Handheld; Hangend; Hoofdbandgemonteerd; Wandgemonteerd; Polsbandgemonteerd; Overig
tr: Ped montajı veya tutma stili: Kola monteli; Bağımsız; Elde taşınabilir; Asılı; Saç bandına monteli; Duvara monteli; Bileğe bağlı; Diğer
hu: Pajzs rögzítési vagy tartási módja: Karon rögzíthető; Szabadon álló; Kézi; Függesztett; Fejpántra rögzíthető; Falra szerelhető; Csuklópántos; Egyéb
fr: Mode de fixation ou de maintien du pad: Monté sur le bras; Autoportant; Portatif; Suspendu; Monté sur bandeau; Fixation murale; Fixé au poignet; Autre
sl-SI: Stil montaže ali držanja blazinice: Pritrjeno na roko; Prostostoječe; Ročno; Viseče; Pritrjeno na naglavni trak; Pritrjeno na steno; Pritrjeno na zapestje; Drugo
it: Stile di montaggio o fissaggio del pad: Montaggio a braccio; Autoportante; Portatile; Sospeso; Da montare su fascia; Da parete; Con cinturino da polso; Altro
pt-BR: Pad estilo de montagem ou fixação: Montado no braço; Autônomo; Portátil; Suspenso; Montado na faixa de cabeça; Montado na parede; Preso ao pulso; Outro
sv: Dynans typ av montering eller fästanordning: Armmonterad; Fristående; Handhållen; Hängande; Pannbandsmonterad; Väggmonterad; Fäst med handledsrem; Övrigt
fi: Suojuksen kiinnitys- tai pitotapa: Käsivarteen kiinnitettävä; Vapaasti seisova; Kädessä pidettävä; Ripustettava; Otsapantaan kiinnitettävä; Seinään kiinnitettävä; Rannehihnakiinnitys; Muu
el: Στυλ τοποθέτησης ή συγκράτησης μαξιλαριού: Επιβραχιόνια τοποθέτηση; Ελεύθερης τοποθέτησης; Φορητό; Κρεμαστό; Τοποθέτηση σε κορδέλα για το κεφάλι; Επιτοίχια τοποθέτηση; Με λουράκι καρπού; Άλλο
cs: Způsob upevnění nebo držení chrániče: Upevnění na ruku; Volně stojící; Do ruky; Závěsné; Upevnění na čelenku; Montáž na stěnu; S řemínkem na zápěstí; Jiné
sk-SK: Spôsob upevnenia alebo uchytenia chrániča: Na ruku; Voľne stojace; Do ruky; Závesné; Na čelenku; Na stenu; S popruhom na zápästie; Iné
pt-PT: estilo de montagem ou fixação da almofada: Montagem no braço; Independente; Portátil; Suspenso; Montado na fita de cabeça; Montado na parede; Preso ao pulso; Outro